臺灣臺南地方法院臺南簡易庭民事判決
110年度南小字第2167號
原      告  第一產物保險股份有限公司

法定代理人  李正漢
訴訟代理人  邱韋豪
            王治鑑
被      告  顧澤恩

上列當事人間請求侵權行為損害賠償事件，本院於民國111年2月
8日言詞辯論終結，判決如下：
    主      文
被告應給付原告新臺幣32,269元，及自民國110年11月9日起至清
償日止，按週年利率百分之5計算之利息。
原告其餘之訴駁回。
訴訟費用新臺幣1,000元，由被告負擔新臺幣900元，餘由原告負
擔。
本判決第一項得假執行。
    事實及理由
一、被告經合法通知，未於言詞辯論期日到場，核無民事訴訟法
    第386條所列各款情形，爰依原告之聲請，由其一造辯論而
    為判決。
二、原告主張：原告承保訴外人陳寳妃所有車牌號碼000-0000號
    自用小客貨車（下稱系爭汽車）之車體損失險，訴外人林宗
    翰於民國109年5月29日17時許，駕駛系爭汽車，行經國道一
    號北向330公里處，適被告駕駛車牌號碼0000-00號自用小客
    車不當變換車道，與系爭汽車發生碰撞，致系爭汽車受損，
    原告已依保險契約給付系爭汽車修復費用新臺幣（下同）48
    ,169元（零件30,330元、鈑金4,900元、烤漆12,939元），
    並依保險法第53條第1項規定取得代位權，爰依民法第184條
    第1項前段、第191條之2規定，請求被告賠償上開損害。並
    聲明：被告應給付原告48,169元，及自起訴狀繕本送達翌日
    起至清償日止，按週年利率百分之5計算之利息。
三、被告未於言詞辯論期日到場，亦未提出書狀為何聲明或陳述
    。
四、得心證之理由：
  (一)原告主張之上開事實，業據其提出汽車保險計算書、電子
      發票證明聯、道路交通事故當事人登記聯單、道路交通事
      故初步分析研判表、行車執照、佳新汽車股份有限公司永
      康服務廠估價單、系爭汽車維修照片等件影本為證（見本
      院調字卷第13至29頁、本院卷第21、23頁），並經本院向
      臺南市政府警察局第四分局調取道路交通事故現場圖、道
      路交通事故調查報告表㈠、㈡、道路交通事故談話紀錄表、
      車損照片等本件交通事故調查資料核閱屬實（見本院調字
      卷第45至62頁），而被告受合法通知，未於言詞辯論期日
      到場，亦未提出書狀為任何聲明或陳述，本院依上開調查
      證據之結果，堪信原告之主張為真實。
  (二)按因故意或過失，不法侵害他人之權利者，負損害賠償責
      任，民法第184條第1項前段定有明文。次按被保險人因保
      險人應負保險責任之損失發生，而對於第三人有損失賠償
      請求權者，保險人得於給付賠償金額後，代位行使被保險
      人對於第三人之請求權；但其所請求之數額，以不逾賠償
      金額為限，保險法第53條第1項亦定有明文。本件被告因
      變換車道不當之過失，致發生本件交通事故，造成原告所
      承保之系爭汽車損壞，原告已賠付系爭汽車之修復費用48
      ,169元，已如前述，則原告自得於其給付之賠償金額範圍
      內，代位被保險人向被告行使侵權行為損害賠償請求權。
  (三)再按依民法第196條請求賠償物被毀損所減少之價額，得
      以修復費用為估定之標準，但以必要者為限，如修理材料
      以新品換舊品，應予折舊（最高法院77年度第9次民事庭
      會議決議可資參考）。系爭汽車修復費用中，包含零件30
      ,330元、鈑金4,900元、烤漆12,939元，有上開估價單在
      卷可憑；其中零件費用既係以新零件更換被毀損之舊零件
      ，自應將折舊予以扣除，始為合理。依行政院所頒布固定
      資產耐用年數表暨固定資產折舊率表，汽車之耐用年數為
      5年，依定率遞減法之折舊率則千分之369，並以1年為計
      算單位，其使用期間未滿1年者，按實際使用之數相當於
      全年之比例計算之，不滿1月者，以1月計算之。查系爭汽
      車係107年10月出廠，有系爭汽車上開行車執照、公路監
      理電子閘門車籍查詢結果在卷可佐（見本院卷第31頁），
      自出廠日至109年5月29日本件事故發生時，約已使用1年
      又8個月，依上開定率遞減法計算其折舊後零件之殘餘價
      值為14,430元【計算式：第1年折舊11,192元（30,330元×
      0.369＝11,192元，元以下四捨五入，下同），第1年又8個
      月折舊4,708元〔（30,330元－11,192元）×0.369×8/12＝4,7
      08元〕，折舊之總額為15,900元（11,192元＋4,708元＝15,9
      00元），30,330元－15,900元＝14,430元】，故本件材料維
      修費用應計為14,430元；至非零件材料部分之鈑金4,900
      元、烤漆12,939元部分，則無需依資產耐用年限予以折舊
      。是系爭汽車因本件車禍事故受損，需支出之修復費用應
      為以32,269元論計（計算式：14,430元＋4,900元＋12,939
      元＝32,269元）。
　(四)按給付無確定期限者，債務人於債權人得請求給付時，經
      其催告而未為給付，自受催告時起，負遲延責任；其經債
      權人起訴而送達訴狀，或依督促程序送達支付命令，或為
      其他相類之行為，與催告有同一之效力；又遲延之債務以
      支付金錢為標的者，債權人得請求依法定利率計算之遲延
      利息；而應付利息之債務，其利率未經約定，亦無法律可
      據者，週年利率為百分之5，民法第229條第2項、第233條
      第1項及第203條分別定有明文。查原告請求被告給付之前
      開金額，未定有給付之期限，則原告請求自起訴狀繕本送
      達被告之翌日即110年11月9日（見本院調字卷第69頁送達
      證書）起至清償日止，按週年利率百分之5計算之利息，
      亦屬有據。
　(五)綜上所述，原告依保險法第53條第1項、民法第184條第1
      項前段規定，請求被告給付32,269元，及自民國110年11
      月9日起至清償日止，按週年利率百分之5計算之利息，為
      有理由，應予准許；逾此範圍之請求，即無理由，應予駁
      回。原告雖另依民法第191條之2規定為同一請求，而本院
      已認原告本於民法第184條第1項前段規定所為之主張，於
      上述範圍內洵屬有據，進而認定原告所為之請求有無理由
      ，縱令原告本於民法第191條之2所為之請求，亦屬有據，
      因原告所為之請求有無理由，亦應依前開說明為相同認定
      ，核與原告本於同法第184條第1項前段規定所得請求之賠
      償，並無二致，對於原告判決之結果，並無不同，本院自
      毋庸再就原告併為主張之本於民法第191條之2規定所為之
      請求予以論述，附此敘明。
六、本件訴訟費用為1,000元（即第一審裁判費），爰審酌本件
    紛爭之起因、兩造之勝敗比例，確定訴訟費用之負擔如主文
    第三項所示。
七、本件原告勝訴部分，係屬民事訴訟法第436條之8所定小額訴
    訟事件，所為被告部分敗訴之判決，爰依同法第436條之20
    之規定，就原告勝訴部分依職權宣告假執行。
八、據上論結，本件原告之訴為一部有理由、一部無理由。依民
    事訴訟法第436條之23、第436條第2項、第385條第1項前段
    、第79條、第436條之19第1項、第436條之20，判決如主文
    。
中　　華　　民　　國　 111　　年　　 2　　月　　17　　日
                  臺南簡易庭  法　官　張玉萱
以上正本證明與原本無異。
如不服本判決，應於送達後廿日內，向本院提出上訴狀並表明上
訴理由，如於本判決宣示後送達前提起上訴者，應於判決送達後
廿日內補提上訴理由書（須附繕本）。對於小額程序之第一審判
決之上訴，非以其違背法令之理由，不得為之。且上訴狀內應記
載表明（一）原判決所違背之法令及其具體內容。（二）依訴訟
資料可認為原判決有違背法令之具體事實者。如委任律師提起上
訴者，應一併繳納上訴審裁判費。
中　　華　　民　　國　　111 　年　　2 　　月　　17　　日
                              書記官  鄭伊汝